【裁判字號】    92,上易,1318
【裁判日期】    920610
【裁判案由】    毒品危害防制條例
【裁判全文】
臺灣高等法院刑事判決                          九十二年度上易字第一三一八號
    上  訴  人  臺灣士林地方法院檢察署檢察官
    被      告  甲○○
右上訴人因被告毒品危害防制條例案件，不服臺灣士林地方法院九十一年度易字第九
一０號，中華民國九十二年三月二十八日第一審判決（起訴案號：臺灣士林地方法院
檢察署九十一年度毒偵字第六八九號），提起上訴，本院判決如左：
    主      文
上訴駁回。
    事實及理由
一、本案經本院審理結果，認第一審以被告甲○○犯毒品危害防制條例第十條第二項
    施用第二級毒品罪，判處有期徒刑六月，並諭知易科罰金折算之標準為三百元折
    算一日，認事用法及量刑均無不當，應予維持，並引用第一審判決書記載之事實
    、證據及理由（如附件）。
二、公訴人上訴意旨略以：被告甲○○犯罪時間為民國九十一年二月二十二日十四時
    五十分為警查獲採尿前九十六小時內之某時；而被告甲○○前因麻醉藥品管理條
    例分別於八十七年二月廿六日、八十七年八月廿六日執行完畢；因詐欺分別於八
    十八年八月廿六日、八十八年十二月廿六日執行完畢，有被告前案紀錄表可資佐
    證，被告本件犯罪時間距前案執行完畢並未超過五年期間，故仍該當累犯之要件
    ，原審未認定認被告構成累犯尚有違誤。
三、按刑法第四十七條規定，累犯之成立，必須曾受有期徒刑之執行完畢，或受無期
    徒刑或有期徒刑一部之執行而赦免後，五年以內再犯有期徒刑以上之罪者，始足
    當之。所謂執行完畢，其在監獄執行期滿者，固不待言；如係經假釋出獄者，須
    在無期徒刑假釋後滿十五年，或在有期徒刑所餘刑期內未經撤銷假釋者，其未執
    行之刑，始得以已執行論。而在有期徒刑併合執行之情形，經許其假釋出獄者，
    其報請許可假釋所須最低應執行之期間，既合併計算；且假釋期間（即殘刑期間
    ），亦合併計算之，其期間即無從區分。從而，不論假釋出獄前所執行之期間是
    否已逾其中任一有期徒刑之刑期，亦不論嗣後其假釋有無被撤銷，在假釋期間內
    ，均應認有期徒刑尚未執行完畢。則其於執行逾其中任一有期徒刑之刑期後五年
    內之假釋期間，再犯有期徒刑以上之罪者，不應論以累犯。此觀諸刑法第七十九
    條第一項、第七十九條之一第一項、第三項之規定甚明（最高法院八十九年度臺
    非字第一二五號判決意旨參照）。經查，被告甲○○前於八十一年間，因違反麻
    醉藥品管理條例案件分別經法院判處有期徒刑四月、五年二月確定，執行完畢日
    期為八十七年二月二十六日，接續執行另因違反麻醉藥品管理條例所判處有期徒
    刑六月，應執行至八十七年八月二十六日，再接續執行另犯詐欺案件所受有期徒
    刑一年四月，指揮書執行完畢日期為八十八年十二月二十六日止，前揭案件執行
    期間，先於八十四年三月二十三日假釋，繼於八十七年八月二十五日撤銷假釋，
    於八十七年十月二十六日因違反毒品危害防制條例案件，先送臺灣臺北戒治所執
    行強制戒治，八十八年三月二十六日停止強制戒治後，開始執行殘刑即有期徒刑
    四年四月十一日暨因違反麻醉藥品管理條例案件有期徒刑七月，執行完畢日期至
    九十三年三月一日止，嗣至九十年十一月十四日再因假釋而出監，有本院被告全
    國前案紀錄表、在監
    ，被告甲○○實施本件施用第二級毒品犯罪時間，既在右揭數有期徒刑執行完畢
    之前，即與刑法第四十七條累犯規定有間，檢察官以原審未依累犯論並加以其刑
    ，指摘原審判決不當而提起，為無理由，應予駁回。
據上論斷，應依刑事訴訟法第三百七十三條、第三百六十八條判決如主文。
本案經檢察官吳慎志到庭執行職務
中    華    民    國      九十二      年      六      月       十       日
                            臺灣高等法院刑事第十九庭
                                審判長法  官  許  國  宏
                                      法  官  宋      祺
                                      法  官  林  勤  純
右正本證明與原本無異。
本判決不得上訴。
                                      書記官  葉  瑩  庭
中    華    民    國      九十二      年      六      月      十一      日
附錄本案論罪科刑法條全文
毒品危害防制條例第十條第二項：
  施用第二級毒品者，處三年以下有期徒刑。
附件：
臺灣士林地方法院刑事判決                          九十一年度易字第九一號
    聲  請  人  臺灣士林地方法院檢察署檢察官
    被      告  甲○○  男  四十一歲（民國○○年○月○○日生）
                        住台北市南港區○○○路○段七六號二樓
                        （現於台灣台北戒治所強制戒治中）
                        身分證統一編號：Ａ一二二三三三五五號
右列被告因毒品危害防制條例案件，經檢察官聲請簡易判決處刑（九十一年度毒偵字
第六八九號），經本院士林簡易庭認不宜以簡易判決處刑（九十一年士簡字第六三六
號），簽移本院改依通常程序判決如左：
    主  文
甲○○施用第二級毒品，處有期徒刑陸月，如易科罰金以佰元折算壹日。
    事  實
一 甲○○有違反麻醉藥品管理條例、詐欺、違反商業會計法等前科（於本件均不構
   成累犯）。前因施用毒品案件，經裁定送觀察勒戒，有繼續施用毒品之傾向，再
   經裁定送強制戒治，於八十八年十月二十日保護管束期滿，而經台灣板橋地方法
   院檢察署檢察官於八十八年一月二十三日以八十八年度戒毒偵字第一六八號為不
   起訴處分，竟不知悔改，復於九十一年二月二十二日十四時五十分為警查獲採尿
   前九十六小時內之某時在其台北市南港區○○○路○段七六號二樓住處，以將第
   二級毒品安非他命置入玻璃球（無證據證明為專供施用毒品之物）燒烤以吸食煙
   氣之方式施用第二級毒品安非他命一次。嗣為警於九十一年二月二十二日十四時
   四十五分，在台北縣土城市○○路○段一二八號查獲。
二案經基隆市警察局第四警察分局移送台灣基隆地方法院檢察署檢察官簽由台灣高等
  法院檢察署檢察長令轉台灣士林地方法院檢察署檢察官聲請簡易判決處刑。
    理  由
一右揭事實，業據被告甲○○於本院審理中自白不諱。而被告為警查獲時所採尿液經
  送檢驗結果，呈安非他命陽性反應等情，有基隆市衛生局基衛檢字第○二四二五號
  檢驗成績書及國防部憲兵司令部刑事鑑識中心九十一年十月二十三日綱得字第一
  四○七二號鑑驗通知書各一份在卷可稽。次查個人口服投與甲基安非他命後，其尿
  液中能否驗出安非他命陽性反應，與其投與方式、投與量、個人體質、採尿時間及
  檢測儀器之精密度等有關，一般而言，約百分之七十於口服投與後二十四小時內自
  尿中排出，約百分之九十於九十六小時內自尿中排出，從而吸食時間距採集尿液時
  間最長可能不會超過四日，此有行政院衛生署藥物食品檢驗局八十一年二月八日八
  一藥檢壹字第一一五六號函可參。綜上，足認被告自白內容與事實相符，本件事證
  明確，被告犯行洵堪認定，應依法論科。
二按安非他命屬毒品危害防制條例第二條第一項第二款所規範之第二級毒品。又施用
  毒品經觀察勒戒後，有繼續施用毒品傾向者，由檢察官聲請法院裁定強制戒治，於
  強制戒治期滿後，由檢察官為不起訴處分，檢察官為不起訴處分後，五年內再施用
  毒品者，應進入訴訟程序審理，毒品危害防制條例第二十三條定有明文。查被告前
  因施用毒品案件，經裁定送觀察勒戒，有繼續施用毒品之傾向，再經裁定送強制戒
  治，於八十八年十月二十日保護管束期滿，而經台灣板橋地方法院檢察署檢察官於
  八十八年一月二十三日以八十八年度戒毒偵字第一六八號為不起訴處分確定，有台
  灣士林地方法院檢察署刑案資料查註紀錄表、檢察官透過電腦網路調取之前開不起
  訴處分書在卷可稽。是本件被告前因施用毒品，經觀察勒戒後，認有繼續施用毒品
  之傾向，經法院裁定強制戒治，於強制戒治期滿，經檢察官為不起訴處分後，五年
  內再犯本件施用毒品之罪，符合上開規定，合先敘明。
三核被告施用安非他命之行為，係犯毒品危害防制條例第十條第二項之施用第二級毒
  品罪。被告於施用毒品安非他命前後持有安非他命之低度行為，應為施用之高度行
  為所吸收，不另論罪。爰審酌被告前有多次毒品前科，竟仍不知改悔，陷於毒癮難
  以自拔，及其犯罪之動機、手段、於本件犯罪後尚能坦承犯行，態度良好等一切情
  狀，量處如主文所示之刑，並諭知易科罰金之折算標準。
四被告施用安非他命之玻璃球並未扣案，且被告陳稱業已丟棄，是難認未滅失，自無
  從諭知沒收，併此敘明。
五應依刑事訴訟法第四百五十二條、二百九十九條第一項前段、毒品危害防制條例第
  十條第二項、刑法第十一條前段、第四十一條第一項、罰金罰鍰提高標準條例第二
  條，判決如主文。
本案經檢察官林聰良到庭執行職務。
中      華      民      國     九十二     年     三      月   二十八    日
                                      臺灣士林地方法院刑事第一庭
                                          法  官  江  翠  萍
右正本證明與原本無異。
如不服本判決應於送達後十日內向本院提出上訴狀。
                                          書記官  范  淑  芬
中      華      民      國     九十二     年     四      月     八      日
附錄本案論罪科刑法條全文
毒品危害防制條例第十條第二項：
  施用第二級毒品者，處三年以下有期徒刑。


司法院資訊處製作；財團法人民間司法改革基金會備份。
